【裁判字號】    98,易,2199
【裁判日期】    980930
【裁判案由】    竊盜
【裁判全文】
臺灣板橋地方法院刑事判決              98年度易字第2199號
公  訴  人  臺灣板橋地方法院檢察署檢察官
被      告  甲○○
                    （現於台灣桃園監獄另案執行）
上列被告因竊盜案件，經檢察官提起公訴（98年度偵緝字第2024
號），本院判決如下：
    主  文
甲○○結夥三人以上毀損門扇竊盜，處有期徒刑柒月。
    事  實
一、甲○○夥同歐明輝、趙公明（後兩人所涉本件共同竊盜犯行
    ，分別經本院98年易字第1383號、第2035號判決有期徒刑7
    月）3 人，共同基於意圖為自己不法所有之竊盜犯意聯絡，
    於民國97年8 月3 日凌晨0 時40分許（起訴書誤載為凌晨0
    時許），由甲○○駕駛車牌號碼5377-D M號小貨車（該車前
    於同年7 月29日晚間10時許，由不知情之鄭棋華向不知情之
    車主黃有立借用，嗣同年8 月2 日晚間10時許，歐明輝再向
    鄭棋華借用），搭載歐明輝、趙公明，至臺北縣板橋巿長江
    路2 段8 號「麗第建設」工地，共同徒手以推擠方式破壞上
    開工地之木造大門（毀損部分，未據告訴），進入該工地辦
    公室內竊得由該處工地主任馬嘉瑋（起訴書誤載為馬家瑋，
    下同）所管領之室內電線6 、7 捆（合計價值約新臺幣5 萬
    元），載往臺北縣樹林市○○街某資源回收場變賣後，朋分
    花用。嗣馬嘉瑋發覺遭竊，報警處理，循線查悉上情。
二、案經馬嘉瑋訴由臺北縣政府警察局海山分局報請臺灣板橋地
    方法院檢察署偵查起訴。
    理  由
一、按被告以外之人於審判外之言詞或書面陳述，除法律有規定
    者外，不得作為證據；又被告以外之人於審判外之陳述，雖
    不符合同法第159 條之1 至第159 條之4 之規定，但經當事
    人於審判程序同意作為證據，法院審酌該言詞陳述或書面陳
    述作成時之情況，認為適當者，亦得為證據。當事人、代理
    人或辯護人於法院調查證據時，知有第159 條第1 項不得為
    證據之情形，而未於言詞辯論終結前聲明異議者，視為有前
    項之同意，刑事訴訟法第159 條第1 項，及第159 條之5 ，
    分別定有明文。本判決下列所引用之各該被告以外之人於審
    判外之陳述，雖屬傳聞證據，惟均經當事人於法院準備程序
    及審判期日中表示無意見，而不予爭執，且迄至言詞辯論終
    結前亦未再聲明異議，法院審酌此等證據資料製作時之情況
    ，尚無違法不當及證明力明顯過低之瑕疵，亦認為以之作為
    證據應屬適當，故揆諸前開規定，依刑事訴訟法第159 條之
    5 規定，認前揭證據資料均例外有證據能力。
二、訊據被告甲○○於本院審理時坦承上揭犯罪事實不諱，核與
    告訴人馬嘉瑋警詢中之指訴、證人黃有立、鄭棋華、黃鈺凱
    警詢中之證述等情節相符，另有監視錄影翻拍照片附卷可據
    ，另共同被告歐明輝、趙公明所涉本件共同竊盜犯行，分別
    經本院98年易字第1383號、第2035號判決乙節，亦有裁判書
    2 份可參，是被告之前開自白，堪認與事實相符，可資信取
    。從而本件事證明確，被告犯行洵足認定，應依法論科。
三、核被告甲○○所為，係犯刑法第321 條第1 項第2 款、第4
    款之結夥三人以上毀損門扇竊盜罪。其與歐明輝、趙公明間
    就上開犯行，顯有犯意聯絡，並各有行為分擔，應論以共同
    正犯。爰院審酌被告前已有多次竊盜經偵查起訴暨判決之紀
    錄，素行非佳，有臺灣高等法院被告前案紀錄表在卷可徵，
    猶不知悔改，一再觸法，其正值青壯，不知憑己力賺取財物
    ，隨機選擇工地進入恣意竊取有價值之電纜線，致被害人蒙
    受財產損失及不便，所生危害程度非輕，暨斟酌其犯罪之動
    機、目的、手段、所竊得財物之價值，及犯後坦承犯行，態
    度尚稱良好等一切情狀，量處如主文所示之刑。
據上論斷，應依刑事訴訟法第299 條第1 項前段，刑法第28條、
第321 條第1 項第2 款、第4 款，判決如主文。
本案經檢察官鄭淑壬到庭執行職務。
中    華    民    國    98    年    9     月    30    日
                  刑事第二十庭  法  官  邱景芬
上列正本證明與原本無異。
如不服本判決，應於判決送達後10日內敘明上訴理由，向本院提
出上訴狀 (應附繕本) ，上訴於臺灣高等法院。其未敘述上訴理
由者，應於上訴期間屆滿後20日內向本院補提理由書「切勿逕送
上級法院」。
                                書記官  周百川
中    華    民    國    98    年    9     月    30    日
附錄本案論罪科刑法條全文：
刑法第321 條
犯竊盜罪而有左列情形之一者，處六月以上、五年以下有期徒刑
：
一、於夜間侵入住宅或有人居住之建築物、船艦或隱匿其內而犯
    之者。
二、毀越門扇、牆垣或其他安全設備而犯之者。
三、攜帶兇器而犯之者。
四、結夥三人以上而犯之者。
五、乘火災、水災或其他災害之際而犯之者。
六、在車站或埠頭而犯之者。
前項之未遂犯罰之。


司法院資訊處製作；財團法人民間司法改革基金會備份。
